臺灣臺南地方法院刑事判決　　　　　　 96年度簡上字第212號
上　訴　人　臺灣臺南地方法院檢察署檢察官
上　訴　人
即　被　告　丙○○○
　　　　　　乙○○（原名黃貴鳳）
上列上訴人因傷害等案件，不服本院中華民國96年3月30日96年
度簡字第248號第一審簡易判決（聲請簡易判決處刑案號：95年
度偵字第14106號），提起上訴，本院管轄之第二審合議庭判決
如下：
    主  文
原判決撤銷。
丙○○○傷害人之身體，處拘役肆拾日，如易科罰金，以銀元參
佰元即新台幣玖佰元折算壹日，減為拘役貳拾日，如易科罰金，
以銀元參佰元即新台幣玖佰元折算壹日，緩刑貳年。
乙○○因過失傷害人，處拘役參拾日，如易科罰金，以銀元參佰
元即新台幣玖佰元折算壹日，減為拘役拾伍日，如易科罰金，以
銀元參佰元即新台幣玖佰元折算壹日，緩刑貳年；又損壞他人之
玻璃，足以生損害於他人，處拘役貳拾日，如易科罰金，以銀元
參佰元即新台幣玖佰元折算壹日，減為拘役拾日，如易科罰金，
以銀元參佰元即新台幣玖佰元折算壹日，緩刑貳年。應執行拘役
貳拾日，如易科罰金，以銀元參佰元即新台幣玖佰元折算壹日，
緩刑貳年。
    事  實
一、丙○○○為丁○之女，且與楊復興為夫妻。緣乙○○與楊復
    興有債務糾紛，乃與朱雅頌及一年籍不詳之男子，於民國94
    年11月4日下午5時許，前往臺南市○○區○○街103號丙○
    ○○、楊復興夫妻住處討債，詎乙○○竟基於毀損他人之物
    犯意，在丙○○○住處以電視遙控器敲破辦公桌上之玻璃，
    致令不堪用，足生損害於丙○○○，復基於傷害他人身體之
    犯意，持碎玻璃欲傷害丙○○○，丙○○○適時閃過，惟在
    場之丁○閃避未及，致丁○受有左眼皮外側撕裂傷1公分之
    傷害。乙○○未因此作罷，又基於傷害他人身體之犯意拉扯
    丙○○○之頭髮（此部分未成傷），丙○○○乃基相同之犯
    意，抓扯乙○○，致乙○○受有前頸及右前臂抓傷等傷害。
二、案經丁○、丙○○○、乙○○訴由臺南市警察局第三分局報
    告臺灣臺南地方法院檢察署檢察官偵查起訴。
    理  由
一、按「被告以外之人於審判外之言詞或書面陳述，除法律有規
    定者外，不得作為證據。」；又「被告以外之人於審判外之
    陳述，雖不符前四條之規定，而經當事人於審判程序同意作
    為證據，法院審酌該言詞陳述或書面陳述作成時之情況，認
    為適當者，亦得為證據。」，刑事訴訟法第159條第1項、第
    159條之5第1項分別定有明文。經查本件證人丁○、朱雅頌
    、楊復興等人於警詢及偵查中之陳述，以及國立成功大學醫
    學院附設醫院、大山外科醫院診斷證明書之書面陳述，雖均
    屬審判外之陳述，惟業經被告等於本院審判程序表示同意作
    為證據，且上開證人之證述與被告自白相符，而診斷證明書
    復為醫生之專業意見，審酌其作成時之情況，應無不當，參
    照首揭法條規定，得為證據。
二、訊據被告丙○○○、乙○○對於上開犯罪事實均坦承不諱，
    核與證人丁○、朱雅頌、楊復興證述之情節相符，復有94年
    11月4日國立成功大學醫學院附設醫院、大山外科醫院診斷
    證明書在卷可按，被告二人前揭犯行，事證明確，堪以認定
    。又被告二人行為後，新刑法於95年7月1日施行，原審適用
    修正前刑法，對被告二人論罪科刑之判決，固非無見；惟查
    ，被告乙○○雖對被告丙○○○有傷害之犯意，並持碎玻璃
    欲傷害丙○○○，然經被告丙○○○閃躲，未傷及被告丙○
    ○○，卻誤傷丁○。被告乙○○此部分之犯行，顯屬打擊錯
    誤，傷害丁○應論以刑法第284條第1項前段過失傷害罪，至
    傷害被告丙○○○未遂部分，則因刑法第277條第1項普通傷
    害罪無未遂犯之處罰，而不成罪。檢察官援引刑法第277條
    第1項之普通傷害罪起訴被告乙○○，原審未查，未依法變
    更起訴法條，已有可議之處。又被告二人犯罪行為均發生在
    96年4月24日前，且所犯傷害、過失傷害及毀損等罪名及宣
    告刑，悉合於減刑條件，應予減刑，原審未及審酌，亦有未
    洽。
三、本件上訴人等以原審量刑過輕提起上訴，經本院審酌結果尚
    無理由，惟原判決既有上揭不當之處，自應由本院予以撤銷
    改判，且被告等行為後，94年2月2日修正公布之新刑法，已
    於95年7月1日施行，則依修正後刑法第2條第1項：「行為後
    法律有變更者，適用行為時之法律。但行為後之法律有利於
    行為人者，適用最有利於行為人之法律。」之規定，應適用
    最有利於行為人之修正前刑法第33條第5款、第41條第1項前
    段之規定：
（一）被告等行為時，依修正前刑法第33條第5款罰金1元以上之
      規定，該條最低度罰金刑則為新臺幣3元；然依修正後刑
      法第33條第5款規定，其最低度之罰金刑為新臺幣1,000元
      ，二者相較，自應適用修正前刑法第33條第5款規定，較
      有利於行為人。
（二）修正前刑法第41條第1項前段規定：「犯最重本刑為5年以
      下有期徒刑以下之刑之罪，而受6個月以下有期徒刑或拘
      役之宣告，因身體、教育、職業、家庭之關係或其他正當
      事由，執行顯有困難者，得以1元以上3元以下折算1日，
      易科罰金。」，依修正前罰金罰鍰提高標準條例第2條前
      段（現已刪除）規定，就其原定數額提高為100倍折算1日
      ，即銀元100元至300元（新臺幣300元至900元）折算為1
      日。惟修正後刑法第41條第1項前段規定：「犯最重本刑
      為5年以下有期徒刑以下之刑之罪，而受6個月以下有期徒
      刑或拘役之宣告者，得以新臺幣1,000元、2,000元或
      3,000千元折算1日，易科罰金。」，新舊法比較結果，自
      以修正前罰金折算標準，為最有利於被告等之法律。
四、核被告丙○○○所為係犯刑法第277條第1項傷害罪；而被告
    乙○○所為則犯刑法第284條第1項前段過失傷害罪，及同法
    第354條毀損罪，且所犯二罪犯意各別，行為互殊，應分論
    併罰之。爰審酌被告二人之素行、因債務糾紛而生犯罪動機
    、犯罪手段、所生危害，及犯後坦承等一切情狀，分別量處
    如主文所示之刑，及諭知易科罰金之折算標準，且就被告黃
    乙○○部分定其應執行刑，併諭知易科罰金之折算標準；又
    被告二人前未曾因故意犯罪而受有期徒刑以上刑之宣告，有
    臺灣高等法院被告前案紀錄表在卷可稽，且被告二人於本院
    準備程序達成和解，並表悔悟，經此偵查、審判程序後，當
    知警惕，不致有再犯之虞，本院因認被告所宣告之刑，以暫
    不執行為適當，爰均併諭知緩刑2年，以啟自新。另被告二
    人合於減刑要件，乃分別諭知減刑，併定其應執行刑及諭知
    易科罰金之折算標準。
據上論斷，應依刑事訴訟法第455條之1第1項、第3項、第369條
第1項前段、第300條，刑法第2條第1項、第277條第1項、第284
條第1項前段、第354條、修正前刑法第41條第1項前段、第51條
第6款、第74條第1項第1款，廢止前罰金罰緩提高標準條例第2條
，現行法規所定貨幣單位折算新臺幣條例第2條，中華民國96年
罪犯減刑條例第2條第1項第3款、第7條，判決如主文。
本案經檢察官甲○○到庭執行職務。
中　　華　　民　　國　　96　　年　　 8　　月　　2　  日
　　　　　　　　　刑事第十二庭  審判長法　官　侯明正
　　　　　　　　　　　　　　　　　    法　官  程克琳
　　　　　　　 　 　　　　　　　　　　法　官  魏玉英
以上正本證明與原本無異。
本件不得上訴。
　　　　　　　　　　　　　　　　　　　書記官　曾盈靜
中　　華　　民　　國　　96　　年　　8 　　月　　2　　日
附錄本案論罪科刑法條全文：
刑法第277條第1項
傷害人之身體或健康者，處3年以下有期徒刑、拘役或1千元以下
罰金。
刑法第284條第1項
因過失傷害人者，處6月以下有期徒刑、拘役或5百元以下罰金，
致重傷者，處1年以下有期徒刑、拘役或5百元以下罰金。
刑法第354條
毀棄、損壞前二條以外之他人之物或致令不堪用，足以生損害於
公眾或他人者，處2年以下有期徒刑、拘役或5百元以下罰金。
